臺灣高等法院民事判決
111年度重上字第203號
上  訴  人  宋宛蓁

被 上訴 人  澳商澳盛銀行集團股份有限公司臺北分公司

法定代理人  劉宏瑞  
訴訟代理人  余若凡律師
            康書懷律師
上列當事人間請求返還存款等事件，上訴人對於中華民國110年1
2月3日臺灣臺北地方法院109年度重訴字第606號第一審判決提起
上訴，本院於111年7月6日言詞辯論終結，判決如下：
    主      文
上訴駁回。
第二審訴訟費用由上訴人負擔。
    事實及理由
一、上訴人主張：伊自民國84年起至94年間向前臺東區中小企業
    銀行股份有限公司（下稱臺東企銀）辦理如原判決附表（下
    稱附表）所示定期存款（下稱系爭定存）。嗣臺東企銀由荷
    商荷蘭銀行股份有限公司臺北分公司（下稱荷蘭銀行）概括
    承受，被上訴人再於99年4月17日承受荷蘭銀行之權利義務
    。系爭定存期滿後，被上訴人尚有如附表「到期未入帳本金
    」欄所示本金共新臺幣（下同）743萬元（下稱系爭未入帳
    本金），及「到期未入帳利息」欄所示利息共4萬0818元（
    下稱系爭未入帳利息），暨系爭未入帳本金計至108年11月1
    日止之法定遲延利息共682萬0610元（下稱系爭遲延利息）
    ，合計1429萬1428元，迄未返還等情。爰依消費寄託法律關
    係，求為命被上訴人如數給付，並加計自108年11月1日起算
    法定遲延利息之判決(原審為上訴人敗訴之判決，上訴人不
    服，提起上訴)。於本院上訴聲明為：㈠原判決廢棄。㈡被上
    訴人應給付上訴人1429萬1428元，及自108年11月1日起至清
    償日止，按週年利率5％計算之利息。㈢願供擔保，請准宣告
    假執行。   
二、被上訴人則以：伊已將系爭定存之到期利息，及遭提前解約
    或期滿之本金，分別存入上訴人指定之帳戶，或由上訴人領
    回，伊未積欠任何款項等語，資為抗辯。於本院答辯聲明為
    ：上訴駁回；如受不利益判決，願供擔保，請准宣告免假執
    行。
三、上訴人自84年起至94年間向臺東企銀辦理系爭定存，臺東企
    銀於96年9月22日由荷蘭銀行概括承受，被上訴人於99年4月
    17日承受荷蘭銀行之權利義務等事實，為兩造所不爭執（見
    本院卷第91頁），堪信為真正。上訴人主張系爭定存期滿後
    ，被上訴人尚有系爭未入帳本息、系爭遲延利息，迄今尚未
    返還等情，則為被上訴人否認，並以前開情詞置辯。經查：
㈠、請求履行債務之訴，原告就其主張債權發生原因之事實，固
    有舉證之責任，若被告自認此項事實而主張該債權已因清償
    而消滅，則清償之事實，應由被告負舉證之責任。上訴人主
    張於上開期間向臺東企銀辦理系爭定存，臺東企銀之權利義
    務已由被上訴人概括承受之事實，為被上訴人所不否認，惟
    抗辯：伊已將系爭定存之到期利息，及遭提前解約或期滿之
    本金，分別存入上訴人指定帳戶，或經上訴人以現金提領等
    語，揆諸上開說明，應由被上訴人就其主張已將系爭定存本
    息如數清償之事實，負舉證之責。
  ⑴私文書如經他造否認，固應由舉證人證其真正。但如於具體
    個案，依兩造距離證據遠近、誠信原則等因素，另行舉證實
    有困難，法院非不得依經驗法則，並斟酌全辯論意旨，以判
    斷其真偽。上訴人雖否認被上訴人提出存單帳卡查詢結果表
    （見原審卷第251至308頁）之形式真正（見本院卷第92頁）
    ，該查詢結果表乃臺東企銀自84年起留存迄今之帳戶往來電
    磁紀錄，被上訴人輾轉由荷蘭銀行概括承受臺東企銀之權利
    義務，難以考查該電磁紀錄之製作資料，則由被上訴人舉證
    證明該文書之形式真正，不能謂無困難。然上訴人自陳帳戶
    交易明細表、存摺明細皆為真正（見原審卷第13至49、175
    至209頁、本院卷第92頁），另系爭定存辦理時，臺東企銀
    有逐筆交付定存單予伊，但伊已遺失該等定存單等語（見本
    院卷第398至399頁），本院審酌帳戶交易明細表所載各項定
    存之利息、本金交易往來情況，與存單帳卡查詢結果表所示
    內容互核一致，亦可與上訴人提出之帳戶存摺明細（見原審
    卷第175至207頁）相互勾稽，上訴人亦未提出任何定存單，
    足以推翻存單帳卡查詢結果表所載內容，堪認存單帳卡查詢
    結果有形式證據力。
　⑵附表編號1定存本金為30萬元，有被上訴人存單帳卡查詢結果
    可稽（見原審卷第251頁），上訴人空言主張該定存本金為3
    2萬元云云，與事實不符。再者，編號1定存利息起迄期間自
    84年5月17日起至85年5月17日止乙情，為兩造所無異詞（見
    原審卷第463頁、本院卷第159頁）。又上訴人於85年2月10
    日提前解約，被上訴人將已屆期之利息（即1萬2744元）、
    解約後本金（即30萬元）扣除逾付利息（即3056元）計29萬
    6944元（計算式：000000－0000＝296944），悉數存入上訴人
    之臺東企銀鹿野分行帳號第000000000號活期儲蓄存款帳戶
    （下稱第000000000號帳戶），有該帳戶之交易明細表、存
    摺明細在卷可稽（見本院卷第164至165、193至194頁），堪
    認被上訴人已清償上開定存本息。佐以第000000000號帳戶
    存摺由上訴人自行保管之事實，為上訴人所不否認（見本院
    卷第268頁），倘若上訴人未於85年2月10日將編號1定存提
    前解約，則其為何就該存摺記載「85年2月10日轉帳29萬694
    4元」乙節從未異議？足徵上訴人乃於85年2月10日將上開定
    存提前解約，並同意被上訴人將解約後本金，扣除逾付利息
    後餘額即29萬6944元，存入第000000000號帳戶，堪認上訴
    人否認伊有提前解約云云（見本院卷第334至335頁），為不
    可採。
  ⑶附表編號2定存本金為30萬元，有被上訴人存單帳卡查詢結果
    可稽（見原審卷第252頁），上訴人空言主張該定存本金為3
    2萬元云云，不可採信。再編號2定存利息起迄期間自84年10
    月22日起至85年10月22日止乙情，為兩造所不爭執（見原審
    卷第463頁、本院卷第159頁）。又上訴人於84年11月28日提
    前解約，被上訴人將已屆期之利息（即1341元）、解約後本
    金（即30萬元）扣除逾付利息（即509元）計29萬9491元（
    計算式：000000－000＝299491），悉數存入第000000000號帳
    戶，有該帳戶之交易明細表、存摺明細在卷可查（見本院卷
    第165、193頁），堪認被上訴人已清償上開定存。上訴人雖
    稱：伊未於84年11月28日提前解約云云（見本院卷第335頁
    ），然上訴人自承第000000000號帳戶存摺為伊所保管（見
    本院卷第268頁），設若上訴人未將編號2定存提前解約，則
    其豈有就該存摺關於「84年11月28日定入29萬9491元」之記
    載從未異議之可能？足徵上訴人乃於84年11月28日將上開定
    存提前解約，並同意被上訴人將解約後本金扣除逾付利息後
    之餘額即29萬9491元，存入000000000號帳戶。職是，上訴
    人空言否認伊有提前解約云云（見本院卷第335頁），仍不
    可採。
  ⑷附表編號3定存本金為20萬元，定存利息起迄期間自84年11月
    4日起至85年5月4日止乙情，為兩造所無異詞（見原審卷第4
    63頁、本院卷第159頁）。又上訴人於85年2月10日將該定存
    提前解約，被上訴人將已屆期之利息（即2654元）、解約後
    本金（即20萬元）扣除逾付利息（即772元）計19萬9228元
    （計算式：000000－000＝199228），悉數存入第000000000號
    帳戶，有該帳戶之交易明細表、存摺明細在卷可佐（見本院
    卷第165、166、193、194頁），堪認被上訴人已清償上開定
    存。又上訴人自承第000000000號帳戶之存摺為伊自行保管
    （見本院卷第268頁），若上訴人未將編號3定存提前解約，
    則其為何就該存摺關於「85年2月10日定入19萬9228元」之
    記載（見本院卷第194頁）從未異議？足徵上訴人乃於85年2
    月10日將上開定存提前解約，並同意被上訴人將解約後本金
    扣除逾付利息後之餘額即19萬9228元，存入第000000000號
    帳戶，則上訴人否認伊有提前解約云云（見本院卷第21、62
    、335至336頁），亦不可採。
  ⑸附表編號4定存本金為24萬元，有被上訴人存單帳卡查詢結果
    可稽（見原審卷第254頁），上訴人空言主張該定存本金為2
    6萬元云云，與事實不符。再者，附表編號4定存利息起迄期
    間自86年9月24日起至87年9月24日止乙情，為兩造不爭執（
    見原審卷第463頁、本院卷第159頁）。上開定存於屆期後自
    動續存，上訴人復於88年4月7日辦理提出，被上訴人將已到
    期之利息、定存本金，悉數存入第000000000號帳戶，有該
    帳戶之交易明細表、存摺明細在卷可稽（見本院卷第170至1
    76頁），堪認被上訴人已清償上開定存。又上訴人自承第00
    0000000號帳戶存摺為伊所保管（見本院卷第268頁），倘若
    上訴人未將附表編號4定存於87年9月24日屆期後自動續存、
    於88年4月7日辦理提出，則其為何就該存摺關於87年10月26
    日、同年11月24日、同年12月24日各有「定利1290元」；88
    年4月7日「定入24萬元、定利1368元」等記載從未異議？足
    徵上訴人確將上開定存於87年9月24日屆期後自動續存，並
    於88年4月7日辦理提出甚明。是以，上訴人空言否認伊有將
    上開定存辦理自動續存、提出作業云云（見本院卷第21、22
    、62、336頁），仍不可信。
  ⑹附表編號5定存本金為12萬元，有被上訴人存單帳卡查詢結果
    可稽（見原審卷第256頁），上訴人主張該定存本金為13萬
    元云云，與事實不符。又附表編號5定存利息起迄期間自87
    年5月28日起至87年12月3日止乙情，有被上訴人存單帳卡查
    詢結果可稽（見原審卷第256頁），上開定存於屆期後自動
    續存，上訴人復於92年3月28日辦理提出，被上訴人已將本
    金12萬元全數存入上訴人之臺東企銀鹿野分行帳號第000000
    00號綜合存款帳戶（下稱第00000000號帳戶），有該帳戶之
    交易明細表、存單帳卡查詢結果附卷可考（見本院卷第186
    頁、原審卷第262頁），堪認被上訴人已清償上開定存。又
    上開定存於屆期後自動續存，被上訴人已依序將續存後利息
    悉數存入第000000000號帳戶乙節，有該帳戶之交易明細表
    、存單帳卡查詢結果可稽（見本院卷第170至184頁、原審卷
    第256至262頁），上訴人空言否認上情，為不可取。
  ⑺附表編號6定存本金為10萬元，有被上訴人存單帳卡查詢結果
    可稽（見原審卷第263頁），上訴人空言主張該定存本金為9
    萬元云云，無從採信。又附表編號6定存業經上訴人於87年1
    2月22日辦理提出，被上訴人已將本金10萬元存入第0000000
    00號帳戶，有該帳戶之交易明細表、存摺明細在卷可稽（見
    本院卷第174、204頁），堪認被上訴人已清償上開定存。考
    以上訴人自承第000000000號帳戶之存摺為伊所保管（見本
    院卷第268頁），設若上訴人未於87年12月22日將附表編號6
    定存辦理提出，則其為何就該存摺上關於「87年12月22日定
    入10萬元」之記載從未異議？足見上訴人確實將上開定存於
    87年12月22日辦理提出至明。上訴人空言否認伊有將上開定
    存辦理提出作業云云（見本院卷第337頁），顯不可信。
  ⑻附表編號7定存本金為12萬元，有被上訴人存單帳卡查詢結果
    可稽（見原審卷第257頁），上訴人空言主張該定存本金為1
    1萬元云云，為不可取。再者，附表編號7定存業經上訴人於
    92年3月28日辦理提出，被上訴人已將本金12萬元存入第000
    00000號帳戶，有該帳戶之交易明細表在卷可稽（見原審卷
    第39頁），堪認被上訴人已清償上開定存本金。上訴人空言
    否認伊有將上開定存辦理提出作業、取回本金云云（見本院
    卷第338頁），為不可信。
  ⑼附表編號8定存本金為12萬元，有被上訴人存單帳卡查詢結果
    可稽（見原審卷第258頁），上訴人空言主張該定存本金為1
    3萬元云云，難以採信。再附表編號8定存經上訴人於92年3
    月28日辦理提出，被上訴人已將本金12萬元存入第00000000
    號帳戶，有該帳戶之交易明細表在卷足憑（見原審卷第39頁
    ），足認被上訴人已清償上開定存。上訴人空言否認有將上
    開定存辦理提出作業、取回本金云云（見本院卷第338至339
    頁），與事證相違，尚不可採。
  ⑽附表編號9定存本金為20萬元，有被上訴人存單帳卡查詢結果
    可稽（見原審卷第266頁），上訴人主張該定存本金為22萬
    元云云，與事證不符。再者，附表編號9定存業經上訴人於9
    4年10月25日辦理提出，被上訴人已將本金20萬元全數存入
    第00000000號帳戶，有該帳戶之交易明細表、存摺明細在卷
    可稽（見本院卷第189、208頁），堪認被上訴人已清償上開
    定存。上訴人空言否認有將上開定存辦理提出作業、取回本
    金云云（見本院卷第338至339頁），亦不可取。
  ⑾附表編號10定存本金為30萬元，有被上訴人存單帳卡查詢結
    果可稽（見原審卷第274頁），上訴人主張該定存本金為32
    萬元云云，與事實不符。再者，附表編號10定存業經上訴人
    於91年5月13日辦理提出，被上訴人已將本金30萬元全數存
    入第00000000號帳戶，有該帳戶之交易明細表、存單帳卡查
    詢結果可稽（見本院卷第185頁、原審卷第276頁），堪認被
    上訴人已清償上開定存本金。上訴人空言否認伊有將上開定
    存辦理提出作業、取回本金云云（見本院卷第339至340頁）
    ，仍不可信。　
  ⑿附表編號11定存本金為25萬元，有被上訴人存單帳卡查詢結
    果可稽（見原審卷第277頁），上訴人主張該定存本金為27
    萬元云云，與事證有違。再者，附表編號11定存業經上訴人
    於94年4月21日辦理提出，被上訴人已將本金25萬元全數存
    入第00000000號帳戶，有該帳戶之交易明細表、被上訴人存
    單帳卡查詢結果可稽（見本院卷第189頁、原審卷第283頁）
    ，堪認被上訴人已清償上開定存本金。上訴人空言否認伊有
    將上開定存辦理提出作業、取回本金云云（見本院卷第340
    頁），亦難採信。
  ⒀附表編號12定存本金為25萬元，有被上訴人存單帳卡查詢結
    果可稽（見原審卷第284頁），上訴人主張該定存本金為27
    萬元云云，與事證相左。再者，附表編號12定存業經上訴人
    於94年4月21日辦理提出，被上訴人已將本金25萬元全數存
    入第00000000號帳戶，有該帳戶交易明細表、被上訴人存單
    帳卡查詢結果可稽（見本院卷第189頁、原審卷第291頁），
    堪認被上訴人已清償上開定存本金。上訴人空言否認伊有將
    上開定存辦理提出作業、取回本金云云（見本院卷第341頁
    ），仍不可採。
  ⒁附表編號13定存本金為30萬元，有被上訴人存單帳卡查詢結
    果可稽（見原審卷第292頁），上訴人主張該定存本金為33
    萬元云云，與事實不符。再附表編號13所示定存於89年10月
    27日屆期後，其本金轉入訴外人宋經國名下之帳戶（下稱宋
    經國帳戶）續存（即附表編號18定存），有被上訴人存單帳
    卡查詢結果可稽（見原審卷第292頁），且上訴人自陳：宋
    經國帳戶係由其管理等語（見原審卷第103頁），參互以觀
    ，足見被上訴人已依上訴人指示將編號13定存本金30萬元悉
    數存入宋經國帳戶，堪認被上訴人已清償該定存本金。上訴
    人空言否認被上訴人已清償上開定存本金，要不可取。
  ⒂附表編號14定存本金為20萬元，有被上訴人存單帳卡查詢結
    果可稽（見原審卷第266頁），上訴人主張該定存本金為23
    萬元云云，與事實不符。再者，附表編號14定存業經上訴人
    於94年10月25日辦理提出，被上訴人已將本金20萬元全數存
    入第00000000號帳戶，有該帳戶之交易明細表、被上訴人存
    單帳卡查詢結果可稽（見本院卷第189頁、原審卷第273頁）
    ，堪認被上訴人已清償上開定存本金。上訴人空言否認伊有
    將上開定存辦理提出作業、取回本金云云（見本院卷第342
    頁），為無理由。
  ⒃附表編號15定存本金為25萬元，有被上訴人存單帳卡查詢結
    果可稽（見原審卷第279頁），上訴人空言主張該定存本金
    為29萬元云云，與事證不合。再者，附表編號15定存業經上
    訴人於94年4月21日辦理提出，被上訴人已將本金25萬元全
    數存入第00000000號帳戶，有該帳戶之交易明細表、被上訴
    人存單帳卡查詢結果可稽（見本院卷第189頁、原審卷第283
    頁），堪認被上訴人已清償上開定存本金。上訴人空言否認
    伊有將上開定存辦理提出作業、取回本金云云（見本院卷第
    342頁），尚難採信。
  ⒄附表編號16定存本金為25萬元，有被上訴人存單帳卡查詢結
    果可稽（見原審卷第286頁），上訴人空言主張該定存本金
    為29萬元云云，與事實不符。再者，附表編號16定存業經上
    訴人於94年4月21日辦理提出，被上訴人已將本金25萬元全
    數存入第00000000號帳戶，有該帳戶之交易明細表、被上訴
    人存單帳卡查詢結果可稽（見本院卷第189頁、原審卷第291
    頁），堪認被上訴人已清償上開定存本金。上訴人空言否認
    伊有將上開定存辦理提出作業、取回本金云云（見本院卷第
    343頁），亦難採信。
  ⒅附表編號17定存本金為40萬元，到期日為90年11月20日，有
    被上訴人存單帳卡查詢結果可稽(見原審卷第294頁)，上訴
    人主張該定存本金為47萬元、到期日為90年11月16日云云，
    與事證相悖。再者，上開定存於屆期後，其中本金5萬元存
    入第000000000號帳戶，其餘本金自動續存至92年4月8日屆
    期，期滿後上訴人辦理提出未入戶，有被上訴人存單帳卡查
    詢結果、第000000000號帳戶交易明細表在卷可稽(見原審卷
    第295、296頁、本院卷第182至183頁)，堪認被上訴人已清
    償上開定存。上訴人空言否認伊有將上開定存辦理自動續存
    、提出作業云云(見本院卷第343至344頁)，要不可採。
  ⒆附表編號18定存之存款人為訴外人宋經國，有被上訴人存單
    帳卡查詢結果可稽（見原審卷第293頁），核與宋經國帳戶
    之交易明細表顯示各定存利息收入情況相合（見本院卷第19
    1頁），堪認上訴人就附表編號18定存，與被上訴人間無消
    費寄託契約關係存在。基此，上訴人依消費寄託契約之法律
    關係，請求被上訴人返還該定存之本金35萬元云云，即屬無
    據。
  ⒇附表編號19定存本金為12萬元，到期日為91年3月18日，有被
    上訴人存單帳卡查詢結果可稽（見原審卷第259、260頁），
    上訴人主張該定存本金為14萬元、到期日為91年2月28日云
    云，與事實相違。再者，上開定存於屆期後，本金自動續存
    ，上訴人於92年3月28日辦理提出，被上訴人已將本金25萬
    元全數存入第00000000號帳戶，有該帳戶之交易明細表、被
    上訴人存單帳卡查詢結果可稽（見本院卷第186頁、原審卷
    第259、260頁），堪認被上訴人已清償上開定存本金。上訴
    人空言否認伊有將上開定存辦理提出作業、取回本金云云（
    見本院卷第345頁），仍不可採。
  附表編號20定存本金為20萬元，到期日為91年3月25日，有被
    上訴人存單帳卡查詢結果可稽（見原審卷第267頁），上訴
    人主張該定存本金為24萬元、到期日為91年3月22日云云，
    與事實不符。再者，上開定存於屆期後，本金自動續存，上
    訴人於94年10月25日辦理提出，被上訴人已將本金20萬元全
    數存入第00000000號帳戶，有該帳戶之交易明細表、存摺明
    細可稽（見本院卷第189、208頁），堪認被上訴人已清償上
    開定存本金。上訴人空言否認伊有將上開定存辦理提出作業
    、取回本金云云（見本院卷第345至346頁），仍無理由。　
    　
  附表編號21定存本金為25萬元，到期日為91年12月27日，有
    被上訴人存單帳卡查詢結果可稽（見原審卷第280頁），上
    訴人主張該定存本金為31萬元、到期日為92年1月20日云云
    ，與事實不符。再者，上開定存屆期後，本金自動續存，上
    訴人於94年4月21日辦理提出，被上訴人已將本金25萬元、
    各期利息全數存入第00000000號帳戶，有該帳戶之交易明細
    表、存摺明細可稽（見本院卷第185至186、189、207頁），
    堪認被上訴人已清償上開定存本息。上訴人空言否認伊有將
    上開定存辦理提出作業、取回本息云云（見本院卷第346頁
    ），為不可信。
  附表編號22定存本金為20萬元，到期日為91年3月25日，有被
    上訴人存單帳卡查詢結果可稽（見原審卷第269頁），上訴
    人主張該定存本金為24萬元云云，與事實不符。再者，上開
    定存屆期後，本金自動續存，上訴人於94年4月27日辦理提
    出，被上訴人已將本金20萬元全數存入第00000000號帳戶，
    有該帳戶之交易明細表、存摺明細可稽（見本院卷第189、2
    08頁），堪認被上訴人已清償上開定存本金。上訴人空言否
    認伊有將上開定存辦理提出作業、取回本金云云（見本院卷
    第346、347頁），仍不可採。　　
  附表編號23定存本金為20萬元，到期日為92年4月25日，有被
    上訴人存單帳卡查詢結果可稽(見原審卷第269、270頁)，上
    訴人主張該定存本金為21萬元、到期日為92年4月22日云云
    ，與事實不符。再者，上開定存屆期後，本金自動續存，上
    訴人於94年10月25日辦理提出，被上訴人已將本金20萬元全
    數存入第00000000號帳戶，有該帳戶之交易明細表、存摺明
    細可稽(見本院卷第189、208頁)，堪認被上訴人已清償上開
    定存本金。上訴人空言否認伊有將上開定存辦理提出作業、
    取回本金云云（見本院卷第347頁），亦無理由。
  附表編號24定存本金為25萬元，到期日為93年2月4日，有被
    上訴人存單帳卡查詢結果可稽（見原審卷第288頁），上訴
    人主張該定存本金為31萬元、到期日為93月1月20日云云，
    與事實不符。再者，上開定存屆期後，本金自動續存，上訴
    人於94年4月21日辦理提出，被上訴人已將本金25萬元全數
    存入第00000000號帳戶，有該帳戶之交易明細表、存摺明細
    可稽（見本院卷第189、208頁），堪認被上訴人已清償上開
    定存本金。上訴人空言否認伊有將上開定存辦理提出作業、
    取回本金云云（見本院卷第348頁），即屬無據。　
  附表編號25定存本金為35萬元，有被上訴人存單帳卡查詢結
    果可稽（見原審卷第296頁），上訴人主張該定存本金為43
    萬元云云，與事實相悖。再者，上開定存屆期後，其中本金
    5萬元存入第000000000號帳戶，其餘本金自動續存，上訴人
    於92年4月8日直接辦理提出未入戶，各期利息存入第000000
    00號帳戶，有被上訴人存單帳卡查詢結果、第00000000號帳
    戶交易明細表可稽（見原審卷第296頁、本院卷第186頁），
    堪認被上訴人已清償上開定存本金。上訴人空言否認伊有將
    上開定存辦理提出作業、取回本金云云（見本院卷第348至3
    49頁），仍屬無據。
  附表編號26定存本金為25萬元，到期日為93年1月27日，有被
    上訴人存單帳卡查詢結果可稽（見原審卷第281頁），上訴
    人主張該定存本金為37萬元、到期日為93月2月20日云云，
    與事實不符。再者，上開定存屆期後，本金自動續存，上訴
    人於94年4月21日辦理提出，被上訴人已將本金25萬元、各
    期利息全數存入第00000000號帳戶，有該帳戶之交易明細表
    、存摺明細可稽（見本院卷第186至187、189、207頁），堪
    認被上訴人已清償上開定存本金。上訴人空言否認伊有將上
    開定存辦理提出作業、取回本金云云（見本院卷第349頁）
    ，委不可採。　
  附表編號27定存本金為20萬元，到期日為93年2月4日，有被
    上訴人存單帳卡查詢結果可稽（見原審卷第298頁），上訴
    人主張該定存本金為25萬元、到期日為93月1月27日云云，
    與事實不符。再者，上開定存屆期後，本金自動續存，上訴
    人於94年4月27日辦理提出，被上訴人已將本金20萬元全數
    存入第00000000號帳戶，有該帳戶之交易明細表、存摺明細
    可稽（見本院卷第189、208頁），堪認被上訴人已清償上開
    定存本金。上訴人空言否認伊有將上開定存辦理提出作業、
    取回本金云云（見本院卷第349至350頁），為不可信。
　附表編號28定存本金為10萬元，有被上訴人存單帳卡查詢結
    果可稽（見原審卷第302頁），上訴人主張該定存本金為12
    萬元云云，與事實不符。再者，上開定存屆期後，本金自動
    續存，上訴人於94年6月28日辦理提出，被上訴人已將本金1
    0萬元全數存入第00000000號帳戶，有該帳戶之交易明細表
    、存摺明細可稽（見本院卷第189、208頁），堪認被上訴人
    已清償上開定存本金。上訴人空言否認伊有將上開定存辦理
    提出作業、取回本金云云（見本院卷第349至350頁），亦不
    可取。
  附表編號29定存本金為20萬元，有被上訴人存單帳卡查詢結
    果可稽（見原審卷第306頁），上訴人主張該定存本金為21
    萬元云云，與事實不符。再者，上開定存屆期後，本金自動
    續存，上訴人於97年1月4日辦理提出，被上訴人已將本金20
    萬元全數存入第00000000號帳戶，有該帳戶交易明細表、存
    摺明細可稽（見本院卷第190、209頁），堪認被上訴人已清
    償上開定存本金。上訴人空言否認伊有將上開定存辦理提出
    作業、取回本金云云（見本院卷第350至351頁），仍不可採
    。　
  消費寄託之受寄人抗辯存款業已清償，而寄託人卻主張受寄
    人所清償者，係屬另筆存款，並非該筆存款，則依舉證責任
    分配之原則，即應由寄託人就另筆存款債務之存在負舉證責
    任。上訴人雖復稱：被上訴人上開清償皆係清償另外他筆定
    存，與系爭定存無涉云云（見本院卷第399至400頁）。惟上
    訴人就其尚有另外他筆定存存在等事實，未提出任何證據以
    實其說，自不能信其主張為真實。
㈡、由上而論，被上訴人已清償系爭定存之各到期利息、存款本
    金，堪認被上訴人所辯：伊已將系爭定存各期利息，及遭提
    前解約或期滿之本金，分別存入上訴人指定帳戶，或由上訴
    人領回，伊未積欠上訴人任何款項等語為可採信。準此，上
    訴人主張被上訴人尚有系爭未入帳本金及利息，暨系爭遲延
    利息，合計1429萬1428元，迄今仍未返還云云，即屬無據，
    要不可取。　　　
四、綜上所述，上訴人依消費寄託之法律關係，請求被上訴人給
    付1429萬1428元，及自108年11月1日起至清償日止，按週年
    利率5％計算之利息，非屬正當，不應准許。從而，原審為上
    訴人敗訴之判決，並無不合。上訴意旨仍執前詞指摘原判決
    不當，求予廢棄改判，為無理由，應駁回其上訴。
五、本件事證已臻明確，兩造其餘之攻擊或防禦方法及所用之證
    據，經本院斟酌後，認為均不足以影響本判決之結果，爰不
    逐一論列，附此敘明。
六、據上論結，本件上訴為無理由，依民事訴訟法第449條第1項
    、第78條，判決如主文。
中　　華　　民　　國　　111 　年　　7 　　月　　20　　日
                  民事第十六庭  
                        審判長法  官  朱耀平
                              法  官  羅立德
                              法  官  邱育佩
正本係照原本作成。
如不服本判決，應於收受送達後20日內向本院提出上訴書狀，其
未表明上訴理由者，應於提出上訴後20日內向本院補提理由書狀
（均須按他造當事人之人數附繕本）上訴時應提出委任律師或具
有律師資格之人之委任狀；委任有律師資格者，另應附具律師資
格證書及釋明委任人與受任人有民事訴訟法第466條之1第1項但
書或第2項所定關係之釋明文書影本。如委任律師提起上訴者，
應一併繳納上訴審裁判費。
中　　華　　民　　國　　111 　年　　7 　　月　　20　　日

    　　　　　　　　　　　　　書記官  林伶芳